JOSÉ EDUARDO MARTINS

+55 (48) 99134-0640 m4rt1ns.jose@gmail.com https://www.linkedin.com/in/jos%C3%A9-eduardo-martins-b06b8b190/ https://github.com/JoseEduardoMartins

SOBRE MI

Desarrollador full stack con más de 3 años de experiencia en tecnologías como JavaScript, TypeScript, React, Node.js y bases de datos relacionales y no relacionales. Apasionado por crear Soluciones eficientes e innovadoras, buscando siempre mejorar como profesional.

PILA TECNOLÓGICA

Frontend: React, Next.js, Tailwind CSS Backend: Node.js, Express, NestJS

Bases de datos: PostgreSQL, MySQL, MariaDB, MongoDB, Microsoft SQL Server

Otros: AWS, Linux, Docker

EXPERIENCIA PROFESIONAL

Full Stack Developer - DavinTl

Jan 2024 - Mai 2024 | Belo Horizonte, MG, Brasil (Remoto)

- Creación de nuevas funcionalidades para la plataforma de software Vitruvio dirigida al retail.
- Desarrollo frontend y backend, aportes en el desarrollo de aplicaciones móviles.

y gestión de bases de datos.

• **Habilidades**: JavaScript, XML, JSON, Microservices, Java, Banco de dados Oracle, Linux, Calidad del software, programación orientada a objetos (POO), UML, Prototipagem, Diagramação, Scrum.

Full Stack Developer - Audaces

Ago 2023 - Nov 2023 | Florianópolis, SC, Brasil (Híbrido)

- Desarrollo de sistemas internos, creación de bases de datos relacionales e integraciones.
 entre sistemas internos y externos.
- Capacitar a nuevos empleados, liderar reuniones de estrategia de desarrollo, revisiones y pruebas de código, e investigación de fallas del sistema.
- Habilidades: JavaScript, TypeScript, Node.js, API REST, Microservices, JQuery, ESLint, Express.js, Swagger API, React.js, React Native, HTML5, CSS3, Tailwind CSS, Bootstrap, Jest, Banco de dados, Microsoft SQL Server, PostgreSQL, MySQL, MongoDB, Integração e entrega contínuas (CI/CD), Gitlab, GitHub, Git, Servidor Linux, Linux, Nginx, Docker, AWS, AWS Lambda, Amazon EC2, Amazon S3, JIRA, Trello, Calidad del software, programación orientada a objetos (POO), UML, Prototipagem, Diagramação, Scrum, JSON, WinSCP, Sistemas de rede.

Trainee Developer - Audaces

Ago 2021 - Ago 2023 | Florianópolis, SC, Brasil

- Desarrollo de sistemas internos, creación de bases de datos relacionales, backend y frontend, para mejorar la productividad, la seguridad y la automatización.
 - Creación de integraciones entre sistemas internos y externos (SAP, Superlogica, Launchlab, Bitrix).
- **Habilidades**: JavaScript, TypeScript, Node.js, ESLint, API REST, JQuery, Express.js, Swagger API, React.js, React Native, HTML5, CSS3, Bootstrap, Jest, Banco de dados, Microsoft SQL

Server, PostgreSQL, MySQL, MongoDB, Integração e entrega contínuas (CI/CD), Gitlab, GitHub, Git, Docker, Linux, Servidor Linux, Nginx, AWS, Amazon EC2, JIRA, Trello, Scrum, Prototipagem, Diagramação, Calidad del software, programación orientada a objetos (POO), UML, Sistemas de rede, WinSCP, JSON.

Junior Developer - Flowupp

Abr de 2022 - Set de 2023 | Florianópolis, SC, Brasil (Remoto)

- Desarrollo de una herramienta de reclutamiento ágil, mejorando la experiencia del usuario reclutador y reclutado.
- Construcción de funcionalidades relacionadas con APIs de entidad, autenticación, reglas de negocio, Componentes de React y características de frontend.
- **Habilidades**: JavaScript, TypeScript, Node.js, ESLint, API REST, Express.js, React.js, HTML5, CSS3, SASS, Banco de dados, MySQL, PostgreSQL, Jest, Integração e entrega contínuas (CI/CD), GitHub, Git, Docker, AWS, AWS Lambda, Amazon EC2, Trello, JSON, Scrum, Calidad del software, programación orientada a objetos (POO).

EDUCACIÓN

Análisis y desarrollo de Sistemas - Estácio 2021 - 2024 Técnico en informática - IFSC 2017 - 2019

PROYECTOS

Portafolio personal

Desarrollo de un portafolio multilingüe usando React e integración con GitHub API.

Proyecto de código abierto

• Contribución a proyectos open source centrados en herramientas de desarrollo.

HABILIDADES ADICIONALES

- Comunicación efectiva y trabajo en equipo.
- Habilidades de resolución de problemas y pensamiento crítico.